【裁判字號】    89,訴,2266
【裁判日期】    900626
【裁判案由】    毒品危害防制條例
【裁判全文】
臺灣板橋地方法院刑事判決                        八十九年度訴字第二二六六號
    公  訴  人  臺灣板橋地方法院檢察署檢察官
    被      告  甲○○
右列被告因毒品危害防制條例案件，經檢察官提起公訴 (八十九年度毒偵字第四九七
五號)，本院判決如左：
    主  文
甲○○連續施用第一級毒品，累犯，處有期徒刑捌月，扣案如附表編號一所示之物品
沒收銷燬、編號二所示之物品沒收；又連續施用第二級毒品，累犯，處有期徒刑陸月
，扣案如附表編號三所示之物品沒收銷燬、編號四至六所示之物品沒收。應執行有期
徒刑壹年。扣案如附表編號一、三所示之物品沒收銷燬、編號二、四、五、六所示之
物品沒收。
    事  實
一、甲○○前曾於民國八十八年間犯竊盜罪，經臺灣彰化地方法院判處有期徒刑八月
    ，於八十九年二月二十四日縮短刑期執行完畢；復因施用毒品案件，經依臺灣彰
    化地方法院以八十七年度毒聲字第一八五五號裁定令入戒治處所施以強制戒治，
    於八十八年十一月六日強制戒治期滿，由臺灣彰化地方法院檢察署檢察官以八十
    八年度戒毒偵字第一八八號為不起訴確定在案。詎甲○○猶不知悔改，復基於概
    括犯意，自八十九年五月十九日起至同年七月十四日止，在臺北縣土城市○○路
    ○段二六０巷一號五樓租處，連續多次，以注射針筒加水注射之方式施用第一級
    毒品海洛因，及以吸食器施用第二級毒品安非他命多次，平均約一日各施用一次
    。嗣於八十九年七月十五日二十時許，在臺北縣土城市○○路○段二○六巷一號
    五樓與嚴煜銘、李嘉寶、薛佳蓉（以上三人另案審理）同時為警查獲，並扣得其
    所有供施用第一級及第二級毒品如附表所示之物品。
二、案經臺北縣警察局土城分局報請臺灣板橋地方法院檢察署檢察官偵查起訴。
    理  由
一、右揭犯罪事實，業據被告甲○○於偵審中均坦承不諱，其施用第一級毒品部分，
    並有扣案如附表編號一、二所示之物品為證；其施用第二級毒品部分，並有扣案
    如附表編號三至六所示之物品為證，且其為警查獲時採集之尿液，經檢驗結果，
    確呈甲基安非他命及嗎啡陽性反應，此有臺灣檢驗科技股份有限公司八十九年八
    月四日濫用藥物尿液檢驗報告一紙附卷可稽。又扣案之白色粉末，其中編號一（
    即八十九年度煙字第三四七號贓證物品清單），經檢驗結果，確係第一級毒品海
    洛因，驗餘淨重０．三九公克，此有法務部調查局（九０）陸（一）字第九００
    一００八六號函附卷為證；另編號二、三（即八十九年度保字第五三二０號贓證
    物品清單），經檢驗結果，確係第二級毒品安非他命，驗餘淨重分別為七．三０
    ０四公克、０．四九八五公克，此有憲兵司令部刑事支援中心九十年四月二十六
    日（九０）綱得字第０五四八九號附卷為證，從而本件罪證明確，被告犯行應堪
    認定。
二、核被告甲○○所為，係犯毒品危害防制條例第十條第一項之施用第一級毒品罪及
    同條第二項之施用第二級毒品罪。其非法持有第一級毒品海洛因、第二級毒品安
    非他命之低度行為，已為渠進而施用之高度行為所吸收，均不復另論。被告先後
    多次施用第一級、第二級毒品，時間密接，觸犯構成要件相同之罪名，顯係分別
    基於概括犯意為之，均應依刑法第五十六條連續犯之規定，以一罪論並加重其刑
    。又公訴人僅就被告自八十九年七月間起至七月十三日止之施用海洛因、安非他
    命犯行提起公訴，其餘部分未據起訴，惟未起訴部分與起訴部分有連續犯之裁判
    上一罪關係，為起訴效力所及，本院自得併予審究。又被告所犯前開二罪，犯意
    各別，行為互異，應予分論併罰。又被告前曾於八十八年間犯竊盜罪，經臺灣彰
    化地方法院判處有期徒刑八月，於八十九年二月二十四日縮短刑期執行完畢，有
    臺灣高等法院檢察署刑案紀錄簡覆表乙份附卷可證，其於有期徒刑執行完畢五年
    內再犯本罪，為累犯，爰依刑法第四十七條之規定，遞加重其刑。爰審酌被告之
    品行、犯罪之動機、目的、手段、施用毒品之期間及犯罪後態度良好坦承犯行等
    一切情狀，量處如主文所示之刑，並定其應執行之刑，以示懲儆。
三、扣案如附表所示之編號一、三所示之物，為查獲之毒品，爰依毒品危害防制條例
    第十八條第一項前段之規定，併予宣告沒收銷燬之；其餘物品則係被告所有供施
    用或預備施用毒品所用之物，業據其供承在卷，應依刑法第三十八條第一項第二
    款宣告沒收之。
據上論斷，應依刑事訴訟法第二百九十九條第一項前段，毒品危害防制條例第十條第
一項、第二項、第十八條第一項前段，刑法第十一條前段、第五十六條、第四十七條
、第五十一條第五款、第三十八條第一項第二款，判決如主文。
本案經檢察官陳銘祥到庭執行職務
中      華      民      國    九十      年      六      月    二十六    日
                                    臺灣板橋地方法院刑事第六庭
                                        法  官  徐  蘭  萍
右正本證明與原本無異
如不服本判決應於送達後十日內向本院提出上訴狀
            書記官  莊   川   億
中      華      民      國    九十      年      六      月    二十六    日
附錄本案論罪科刑法條全文：
毒品危害防制條例第十條
施用第一級毒品者，處六月以上五年以下有期徒刑。
施用第二級毒品者，處三年以下有期徒刑。
附表：
┌───┬───────────┬────┬──────────────┐
│編號  │品                 名 │數   量 │備                       註 │
├───┼───────────┼────┼──────────────┤
│一    │海洛因                │０．三九│係第一級毒品                │
│      │                      │公克    │                            │
├───┼───────────┼────┼──────────────┤
│二    │注射針筒              │四支    │未經使用，係預備供施用毒品所│
│      │                      │        │用之物                      │
├───┼───────────┼────┼──────────────┤
│三    │安非他命              │二小包，│係第二級毒品                │
│      │                      │分別淨重│                            │
│      │                      │七．二０│                            │
│      │                      │四八公克│                            │
│      │                      │、０．四│                            │
│      │                      │六六二公│                            │
│      │                      │克      │                            │
│      │                      │        │                            │
├───┼───────────┼────┼──────────────┤
│四    │吸食器                │乙組    │係供施用第二級毒品所用之物  │
│      │                      │        │                            │
├───┼───────────┼────┼──────────────┤
│五    │分裝袋                │十個    │係供施用第二級毒品所用之物  │
│      │                      │        │                            │
├───┼───────────┼────┼──────────────┤
│六    │分裝匙                │二支    │係供施用第二級毒品所用之物  │
│      │                      │        │                            │
└───┴───────────┴────┴──────────────┘


司法院資訊處製作；財團法人民間司法改革基金會備份。
